【裁判字號】    97,易,640
【裁判日期】    971127
【裁判案由】    竊盜
【裁判全文】
臺灣嘉義地方法院刑事判決               97年度易字第640號
公  訴  人  臺灣嘉義地方法院檢察署檢察官
被      告  己○○
                    現羈押於台灣嘉義看守所
上列被告因竊盜等案件，經檢察官提起公訴（97年度偵字第6231
、6935、7272號），被告於本院行準備程序時就被訴事實為有罪
之陳述，經本院合議庭裁定由受命法官改依簡式審判程序審理，
判決如下：
    主  文
己○○犯如附表所示之罪，均累犯，各量處如附表所示之刑。其
中附表編號三部分，減為如附表所示之刑。應執行有期徒刑年
肆月，扣案之T型扳手壹支，沒收。
    犯 罪 事 實
一、己○○前因違反職役職責軍法案件，經判處有期徒刑1年2月
    ，於民國94年11月16日縮刑期滿執行完畢。猶不知悔改，竟
    意圖為自己不法之所有，先後於附表所示之時間、地點，見
    附表所示被害人之自用小客車或機車停放在路旁，無人看管
    ，認有機可乘，而持客觀上對人之身體、生命、安全構成威
    脅之T型扳手1支為工具，將附表編號1至7所示之自用小客車
    車窗打破，竊取車內如附表編號1至7所示之財物，及徒手竊
    取附表編號8被害人懸掛於機車龍頭下方掛勾之電腦背包1個
    （內含筆記型電腦1臺、皮包1個及滑鼠1個），得手後，旋
    即逃離現場，並將所得現金花用殆盡，其餘財物則隨手丟棄
    或任意棄置在家中。嗣於97年9月3日22時30分許，在嘉義市
    ○○路105號「大九九大賣場」前，己○○因形跡可疑，經
    警臨檢盤查，在機車置物箱內發現戊○○所有之筆記本，內
    頁書寫戊○○之家中電話，經警再撥打電話與戊○○聯絡，
    確認該筆記本為贓物後，復經己○○同意，至其位於臺南縣
    後壁鄉仕安村10鄰下長80之12號住處搜索，扣得乙○○、甲○○、壬○○及辛○○遭竊之物品，而循線一一查獲。
二、案經嘉義市政府警察局第二分局報告及戊○○、乙○○、甲○○、壬○○訴請嘉義市政府警察局第一分局報請臺灣嘉義
    地方法院檢察署檢察官偵查起訴。
    理  由
一、本件係經被告己○○於準備程序當庭表示認罪，而經本院裁
    定以簡式審判程序加以審理，則依據刑事訴訟法第273條之2
    、同法第159條第2項之規定，不適用傳聞法則有關限制證據
    能力之相關規定，合先敘明。
二、上開附表編號1至8之犯罪事實，迭據被告於警詢、偵訊及本
    院審理時坦承不諱，核與告訴人戊○○、乙○○、甲○○、
    壬○○，及被害人丙○○、丁○○、庚○○等人之指述大致
    相符，復有同意搜索書2紙、搜索扣押筆錄2份、扣押物品目
    錄表1紙、告訴人戊○○、乙○○、甲○○、壬○○，及被
    害人丙○○等人所具名之被害報告單各1份、告訴人戊○○
    、乙○○、甲○○、壬○○等人所具名之贓物認領保管單各
    1份，相片27張、陳報單1紙在卷可稽，此外並有扣案之T型
    扳手1支為據，足認被告上開自白與事實相符。至公訴人認
    被告於附表編號8之犯行係以扣案之T型扳手1支，撬開告訴
    人壬○○之機車置物箱方式，竊取附表編號8所示之財物，
    無非係以告訴人壬○○於警詢中之指述為據，然此為被告所
    否認，辯稱附表編號8所示之財物係放置於電腦背包內，而
    懸掛於機車龍頭下方之掛勾，其係徒手竊取財物等語。經查
    ，告訴人所有之筆記型電腦、皮包、滑鼠、電腦背包，其樣
    式詳如卷附相片2張（見嘉市警一偵字第0970035464號警卷
    ），由上開相片觀之，告訴人所有之筆記型電腦，係一般形
    式並非袖珍型，若連同皮包、滑鼠一同置入電腦背包中，就
    其體積而言，衡情應無法放置於機車坐墊下之置物箱內，是
    被告上開辯解非無理由，故尚難僅憑告訴人壬○○片面指述
    ，即遽認被告係以扣案之T型扳手1支，撬開告訴人壬○○之
    機車置物箱方式，竊取附表編號8所示之財物，則此部分被
    告辯稱係徒手竊取財物之方式當足採信。綜上所述，本件事
    證明確，被告有如附表編號1至8之竊盜犯行堪予認定，應依
    法論科。
三、按刑法第321條第1項第3款之攜帶兇器竊盜罪，係以行為人
    攜帶兇器為其加重條件，此所謂兇器，其種類並無限制，凡
    客觀上足以對人之生命、身體、安全構成威脅，具有危險性
    之兇器為已足，並不以攜帶之初有行兇之意圖為必要，最高
    法院79年臺上字第5253號判例意旨可為參照，查被告本件竊
    盜時攜帶之T型扳手，長度約17公分，除握柄材質為塑膠外
    ，餘為鋼鐵材質，質地堅硬，其前端尖銳等情，業據本院當
    庭勘驗無訛（見本院卷第頁），客觀上自屬足以對人之生命
    、身體、安全構成威脅，顯為具有危險性之兇器無訛。故核
    被告附表編號1至7之犯行所為，均係犯刑法第321條第1項第
    3款之攜帶兇器竊盜罪；另附表編號8之犯行所為，係犯刑法
    第320條第1項之竊盜罪。又被告有上開犯罪事實欄所示科刑
    及於94年11月16日縮刑期滿執行完畢之情形，有臺灣高等法
    院被告前案紀錄表1份在卷可參，其於受有期徒刑之執行完
    畢後5年內故意再犯本件有期徒刑以上之刑之各罪，均為累
    犯，應分別依刑法第47條第1項規定，加重其刑。爰審酌：
    （1）被告前有竊盜、贓物、違反職役職責等前案紀錄，有
    臺灣高等法院被告前案紀錄表1份在卷可稽，素行不佳；（2
    ）正值青壯，肢體健全，不思勞動獲取報酬，而竊取他人之
    物，危害社會治安；（3）竊得財物之價值；（4）國中肄業
    之教育程度；（4）犯後坦承犯行，態度尚佳，及犯罪之動
    機、手段等一切情狀，分別量處如主文所示之刑，並定其應
    執行之刑。又按中華民國九十六年罪犯減刑條例第2條第1項
    所稱「犯罪在中華民國九十六年四月二十四日以前者」包括
    「二十四日」當日之犯罪（法院辦理九十六年減刑案件應行
    注意事項第7點參照），是附表編號3所示犯行在96年4月24
    日以前所為，復無不得減刑之例外情形，爰併諭知減得之刑
    。
五、扣案之T型扳手1支，為被告所有，用以破壞他人車窗，竊取
    他人車內物品所用，業據其供承在卷（見本院卷第40頁），
    故係供被告犯附表編號1至7之罪所用，應依刑法第38條第1
    項第2款、第3項之規定，宣告沒收；至扣案之手套1雙，被
    告供稱僅係供騎乘機車之用，且亦無證據得認被告用以作為
    本件犯罪之用，爰不予宣告沒收。
據上論斷，應依刑事訴訟法第273條之1第1項、第299條第1項前
段，刑法第320條第1項、第321條第1項第3款、第47條第1項、第
38條第1項第2款、第51條第5款，中華民國九十六年罪犯減刑條
例第2條第1項第3款、第7條、第11條，判決如主文。
本案經檢察官王輝興到庭執行職務
中    華    民    國    97    年    11    月    27    日
                  刑事第五庭    法  官  啟夫
以上正本證明與原本無異。
如不服本判決應於收受判決後10日內向本院提出上訴書狀，並應
敘述具體理由；其未敘述上訴理由者，應於上訴期間屆滿後20日
內向本院補提理由書（均須按他造當事人之人數附繕本）「切勿
逕送上級法院」。告訴人或被害人如對於本判決不服者，應具備
理由請求檢察官上訴，其上訴期間之計算係以檢察官收受判決正
本之日期為準。
中    華    民    國    97    年    11    月    27    日
                                書記官  侯麗茹
附錄論罪科刑法條：
刑法第321條
犯竊盜罪而有左列情形之一者，處六月以上、五年以下有期徒刑
：
一、於夜間侵入住宅或有人居住之建築物、船艦或隱匿其內而犯
    之者。
二、毀越門扇、牆垣或其他安全設備而犯之者。
三、攜帶兇器而犯之者。
四、結夥三人以上而犯之者。
五、乘火災、水災或其他災害之際而犯之者。
六、在車站或埠頭而犯之者。
前項之未遂犯罰之。
附表：
┌──┬────┬────┬───┬────┬─────┬──────┐
│編號│時間    │地點    │被害人│被害車輛│遭竊財物  │主文及刑期  │
├──┼────┼────┼───┼────┼─────┼──────┤
│    │96年10月│嘉義市中│戊○○│3922-PL │新台幣（下│犯攜帶兇器竊│
│ 一 │18日19時│興路672 │      │之自用小│同）3000元│盜罪，累犯，│
│    │50分許  │號前    │      │客車    │、手機2支 │處有期徒刑柒│
│    │        │        │      │        │、筆記本1 │月。扣案之T │
│    │        │        │      │        │本、皮包等│型扳手壹支，│
│    │        │        │      │        │財物      │沒收。      │
├──┼────┼────┼───┼────┼─────┼──────┤
│    │96年12月│嘉義市南│乙○○│3W-3898 │數位相機2 │犯攜帶兇器竊│
│ 二 │2日19時 │京路與徐│      │號自用小│台、隨身碟│盜罪，累犯，│
│    │30分許  │州三街附│      │客車    │2個、PSP1 │處有期徒刑柒│
│    │        │近      │      │        │台、錄音筆│月。扣案之T │
│    │        │        │      │        │1支、鋼筆1│型扳手壹支，│
│    │        │        │      │        │支、皮包1 │沒收。      │
│    │        │        │      │        │個、記憶卡│            │
│    │        │        │      │        │6片及現金 │            │
│    │        │        │      │        │約1000元等│            │
│    │        │        │      │        │財物      │            │
│    │        │        │      │        │          │            │
│    │        │        │      │        │          │            │
├──┼────┼────┼───┼────┼─────┼──────┤
│    │96年4月 │嘉義縣新│甲○○│6668-NH │筆記型電腦│犯攜帶兇器竊│
│ 三 │24日19時│港鄉中山│      │號自用小│1臺       │盜罪，累犯，│
│    │許      │路與新民│      │客車    │          │處有期徒刑柒│
│    │        │路口附近│      │        │          │月，減為有期│
│    │        │        │      │        │          │徒刑月又拾│
│    │        │        │      │        │          │伍日。扣案之│
│    │        │        │      │        │          │T型扳手壹支 │
│    │        │        │      │        │          │，沒收。    │
├──┼────┼────┼───┼────┼─────┼──────┤
│    │96年9月 │臺南市西│辛○○│9697-UG │4000元現金│犯攜帶兇器竊│
│    │28日21時│門路2段 │      │號自用小│、信用卡1 │盜罪，累犯，│
│ 四 │20分許  │40號前  │      │客車    │張、駕照1 │處有期徒刑柒│
│    │        │        │      │        │張、行照1 │月。扣案之T │
│    │        │        │      │        │張、存摺2 │型扳手壹支，│
│    │        │        │      │        │本、印章5 │沒收。      │
│    │        │        │      │        │枚、學生證│            │
│    │        │        │      │        │1張、皮包1│            │
│    │        │        │      │        │個        │            │
├──┼────┼────┼───┼────┼─────┼──────┤
│    │97年1月3│嘉義市新│丙○○│9310-LT │衛星導航1 │犯攜帶兇器竊│
│    │日19時30│民路755 │      │號自用小│臺、皮夾1 │盜罪，累犯，│
│ 五 │分許    │號前    │      │客車    │個、提款卡│處有期徒刑柒│
│    │        │        │      │        │2張駕照1張│月。扣案之T │
│    │        │        │      │        │、行照1張 │型扳手壹支，│
│    │        │        │      │        │、信用卡1 │沒收。      │
│    │        │        │      │        │張、健保卡│            │
│    │        │        │      │        │1張、身分 │            │
│    │        │        │      │        │證1張     │            │
├──┼────┼────┼───┼────┼─────┼──────┤
│    │97年1月3│嘉義市新│丁○○│ZU-1311 │6000元現金│犯攜帶兇器竊│
│    │日19時35│民路755 │      │號自用小│、油票約  │盜罪，累犯，│
│ 六 │分許    │號前    │      │客車    │4000元、加│處有期徒刑柒│
│    │        │        │      │        │油卡2632  │月。扣案之T │
│    │        │        │      │        │元、健保卡│型扳手壹支，│
│    │        │        │      │        │1張、殘障 │沒收。      │
│    │        │        │      │        │手冊1張、 │            │
│    │        │        │      │        │提款卡6 張│            │
│    │        │        │      │        │、信用卡3 │            │
│    │        │        │      │        │張、戶口名│            │
│    │        │        │      │        │簿2本、存 │            │
│    │        │        │      │        │摺3本、中 │            │
│    │        │        │      │        │興保全卡、│            │
│    │        │        │      │        │鑰匙身分證│            │
│    │        │        │      │        │1張       │            │
│    │        │        │      │        │          │            │
│    │        │        │      │        │          │            │
├──┼────┼────┼───┼────┼─────┼──────┤
│ 七 │96年10月│嘉義市重│庚○○│9956-GL │1000元現金│犯攜帶兇器竊│
│    │26日21時│慶路68號│      │自用小客│、健保卡1 │盜罪，累犯，│
│    │15分許  │前      │      │車      │張等物    │處有期徒刑柒│
│    │        │        │      │        │          │月。扣案之T │
│    │        │        │      │        │          │型扳手壹支，│
│    │        │        │      │        │          │沒收。      │
├──┼────┼────┼───┼────┼─────┼──────┤
│ 八 │97年1月7│嘉義市垂│壬○○│機車    │電腦背包1 │犯竊盜罪，累│
│    │日19時許│楊路與新│      │        │個、筆記型│犯，處有期徒│
│    │        │建路口  │      │        │電腦1臺、 │刑肆月      │
│    │        │        │      │        │滑鼠1個、 │            │
│    │        │        │      │        │皮包1個   │            │
└──┴────┴────┴───┴────┴─────┴──────┘


司法院資訊處製作；財團法人民間司法改革基金會備份。
